臺灣新竹地方法院民事裁定
110年度補字第483號
原      告  官光騰  
訴訟代理人  尹良律師  
            陳建豪律師
上列原告與被告張添賢之全體繼承人等人間請求遷墓還地等事件
，本院裁定如下：
    主  文
原告應於收受本裁定後七日內，補正被繼承人張添賢、劉崑崗、
林三春、楊富貴、陳永之除戶謄本、繼承系統表、繼承人之戶籍
謄本（記事欄勿省略），並按被告人數補正更正後之起訴狀及繕
本到院，並補繳裁判費新臺幣參仟玖佰柒拾元，逾期未補正，即
駁回其訴。
    理  由
一、按當事人書狀，應記載當事人姓名及住所或居所，當事人為
    法人、其他團體或機關者，應記載其名稱及公務所、事務所
    或營業所、法定代理人之姓名、住所或居所，且應記載應為
    之聲明及供證明或釋明用之證據；又起訴狀應表明當事人及
    法定代理人、訴訟標的及其原因事實、應受判決事項之聲明
    。民事訴訟法第116條第1項、第244條第1項分別定有明文，
    此為法定必須具備之程式。次按提起民事訴訟應依民事訴訟
    法第77條之13規定繳納裁判費，此為必須具備之程式。又原
    告之訴有民事訴訟法第249條第1項所列各款情形之一，依其
    情形可以補正，但其情形可以補正者，審判長應定期間先命
    補正，為該法條第1項所明定。
二、經查，原告對被告等人起訴，於起訴狀上僅列載被告各為張
    添賢、劉崑崗、林三春、楊富貴、陳永之全體繼承人，未記
    載其等繼承人之姓名及住居所，其起訴之程式顯有欠缺，請
    提出被繼承人張添賢、劉崑崗、林三春、楊富貴、陳永之除
    戶謄本及其繼承系統表、繼承人之戶籍謄本（記事欄勿省略
    ）。另原告起訴未據繳納裁判費，查原告起訴請求被告之全
    體繼承人應將其被繼承人之墳墓占用原告與共有張永盛、張
    永發、張治維所有坐落新竹縣○○市○○鎮○○○段○00000地號土
    地部分拆除，並將上開占用之土地返還原告與上開共有人，
    以及請求相當於租金之不當得利。依原告之主張，上開土地
    遭被告占用之面積分別為A 部分123.6平方公尺、B 部分159
    .25平方公尺、C 部分123.25平方公尺、D 部分42.5平方公
    尺、E部分154.84平方公尺，民國110年5月公告土地現值每
    平方公尺為新臺幣（下同）610元，故本件訴訟標的價額核
    定為368,098元（計算式：【123.6平方公尺＋159.25平方公
    尺＋123.25平方公尺＋42.5平方公尺＋154.84平方公尺】×610
    元/ 平方公尺，元以下四捨五入），應徵第一審裁判費3,97
    0元。至於請求相當於租金之不當得利部分，依民事訴訟法
    第77條之2 第2 項規定，不併算其價額。茲依民事訴訟法第
    249 條第1 項但書規定，限原告於收受本裁定後10日內補正
    上開事項，並提出書狀繕本，逾期不補正，即駁回其訴。
三、依民事訴訟法第249條第1項但書裁定如主文。
中　　華　　民　　國　　110 　年　　5 　　月　　25　　日
                  民事第二庭  法　官　林南薰
以上正本係照原本作成。
如不服本裁定應於送達後10日內向本院提出抗告狀，並繳納抗告
費新臺幣1,000元。
中　　華　　民　　國　　110 　年　　5 　　月　　25　　日
                              書記官　陳麗麗